---
title: "Gender Recognition by Voice"
author: "by Gabriel Erichson"
output: 
  html_document:
    df_print: paged
    code_folding: hide
    toc: true
    toc_depth: 3
    toc_float: 
      collapsed: true
    number_sections: true
    theme: sandstone
    highlight: haddock
    css: style.css
  pdf_document: default
---

```{r setup, include=FALSE}
knitr::opts_chunk$set(
	echo = TRUE,
	fig.align = "center",
	message = FALSE,
	warning = FALSE,
	comment = "#>",
	result = "hide"
)

options(scipen = 999999999)

library(tidyverse)
library(paletti)
library(GGally)
library(cmplot)
library(plotly)
library(brglm2)
library(caret)
```



Dataset ini terdiri dari histori data penjualan dan data penjualan yang sedang aktif. Data Sales ini terdiri dari 2 jenis marketing type yang dimana masing-masing jenis marketing berbeda atau bersifat independent.


Target dari analisis ini adalah:

1. Apa model terbaik untuk digunakan yang akan memberi kami perkiraan probabilitas penjualan untuk setiap SKU?

2. Apakah mungkin untuk menyediakan file yang diberi skor (mis., Skor probabilitas untuk setiap SKU dalam file), dan untuk memberikan evaluasi keakuratan model yang dipilih?

3. What are the next steps we should take?



# Read Data

```{r}
sales <- read.csv("data_input/SalesKaggle3.csv")
glimpse(sales)
```

# Split Sales History and Active Data

Sales History adalah data hasil penjualan yang sudah dilakukan, dari data ini kita dapat melakukan pemodelan.
Sales Active adalah data penjualan yang sedang berlangsung, data ini yang hendak di prediksi.

```{r}
sales_history <- sales %>% 
  filter(File_Type == "Historical")

sales_active <- sales %>% 
  filter(File_Type == "Active")
```

# Missing Value?



# MODELLING

Proses modelling menggunakan data Sales History.

# Data

```{r}


dim(sales)

glimpse(sales)




colSums(is.na(sales_history))



```

